【裁判字號】    96,消小上,1
【裁判日期】    970321
【裁判案由】    侵權行為損害賠償
【裁判全文】
臺灣臺南地方法院民事裁定             96年度消小上字第1號
上  訴  人  乙○○
被上訴人    甲○○
                      28號
上列當事人間請求清償消費款事件，上訴人對於中華民國96年10
月31日本院臺南簡易庭96年度南消小字第2號第一審判決提起上
訴，本院裁定如下：
    主  文
上訴駁回。
第二審訴訟費用新臺幣壹仟伍佰元由上訴人負擔。
    理  由
一、按對於小額程序之第一審裁判之上訴，非以其違背法令為理
    由，不得為之，又上訴狀應記載上訴理由，並表明原判決所
    違背之法令及其具體內容，依訴訟資料可認原判決有違背法
    令之具體事實，民事訴訟法第436條之24第2項及第436條之2
    5分別定有明文。 且依同法第436條之32準用同法第468條之
    規定，判決不適用法規或適用不當者，為違背法令。而判決
    有同法第469條第1款至第5款情形之一者， 為當然違背法令
    。是當事人對於小額程序之第一審判決提起上訴，如依民事
    訴訟法第468條規定， 以第一審判決有不適用法規或適用法
    規不當為理由時，其上訴狀或理由書應有具體之指摘，並揭
    示該法規之條項或其內容。若係成文法以外之法則，應揭示
    該法則之旨趣。倘為司法院解釋，或最高法院之判例，則應
    揭示該判解之字號或其內容。如以民事訴訟法第469條第1款
    至第5款所列情形為理由時， 其上訴狀或理由書，應揭示合
    於該條款之事實。上訴狀或理由書如未依此項方法表明，或
    其所表明者，顯與上開法條規定之情形不相合時，即難認為
    已對第一審判決之違背法令有具體之指摘，其上訴自難認為
    合法。
二、本件上訴意旨略以：本件上訴人因不服本院96年度南消小字
    第2號判決，故提起上訴，但被上訴人於96年12月13日來電
    表示，要與上訴人和解（上訴人誤為合解），但因某些細節
    未敲定，故請求暫緩審理本上訴案件，待和解成功後上訴人
    願意撤銷上訴。並聲明：原判決廢棄；被上訴人在第一審之
    訴及假執行之聲請均駁回等語，
三、經查：本件上訴人於原審起訴請求被上訴人給付新臺幣（下
    同）57,700元（嗣後經減縮及擴張，最後之聲明為請求被上
    訴人給付44,500元，核其訴訟標的金額在100,000元以下，
    依民事訴訟法第436條之8第1項規定，本件應適用小額訴訟
    程序，合先敘明。又上訴人對本院前開簡易庭所為之小額訴
    訟第一審判決，固於法定期間內之96年11月27日提起上訴，
    惟上訴人之上訴意旨並未具體指摘第一審判決有何不適用法
    規或適用法規不當之處，則依民事訴訟法第436條之32第2項
    準用同法第471條第1項之規定，上訴人之上訴自難認為合法
    ，並毋庸命其補正，應予駁回。
四、末按於小額訴訟之上訴程序，法院為訴訟費用之裁判時，應
    確定其費用額，民事訴訟法第436條之19第1項、第436條之3
    2第1項規定甚明。本件上訴人小額訴訟之上訴，既經駁回，
    關於第二審訴訟費用自應由上訴人負擔。查本件第二審訴訟
    費用，為上訴裁判費用1,500元， 揆諸前開規定，應由上訴
    人負擔，爰併予確定如主文第2項所示。
五、據上結論，本件上訴為不合法， 依民事訴訟法第436條之32
    第1項、第2項、第444條第1項前段、第95條、第78條、第43
    6條之19第1項，裁定如主文。
中    華    民    國    97    年    3    月    21     日
                  民事第三庭    審判長法  官  蔡美美
                                      法  官  孫玉文
                                      法  官  張麗娟
以上正本證明與原本無異
不得抗告。
中    華    民    國    97    年    3     月    21    日
                                      書記官  郭春慧


司法院資訊處製作；財團法人民間司法改革基金會備份。
